臺灣臺南地方法院刑事判決　　　　　　　100年度訴字第504號
公　訴　人　臺灣臺南地方法院檢察署檢察官
被　　　告　楊宜璋
指定辯護人　趙培皓律師
上列被告因違反毒品危害防制條例案件，經檢察官提起公訴（10
0年度偵字第4114號）及移送併辦（100年度偵字第6193、6194號
），本院判決如下：
    主  文
楊宜璋販賣第二級毒品，累犯，處有期徒刑柒年肆月，未扣案行
動電話0000000000號（含SIM卡）壹支沒收，如全部或一部不能
沒收時，追徵其價額，販賣毒品所得新臺幣壹仟元沒收，如全部
或一部不能沒收時，以其財產抵償；又持有第二級毒品，累犯，
處有期徒刑拾月，扣案第二級毒品甲基安非他命拾壹包（驗餘淨
重拾壹點陸壹公克）沒收銷燬之。應執行有期徒刑捌年，未扣
案行動電話0000000000號（含SIM卡）壹支沒收，如全部或一部
不能沒收時，追徵其價額，販賣毒品所得新臺幣壹仟元沒收，如
全部或一部不能沒收時，以其財產抵償；扣案第二級毒品甲基安
非他命拾壹包（驗餘淨重拾壹點陸壹公克）沒收銷燬之。
    事  實
一、楊宜璋前於民國96年間因違反槍砲彈藥刀械管制條例案件，
    經本院以96年度簡字第1604號判處有期徒刑3月確定，後減
    刑為有期徒刑1月15日，於96年10月16日易科罰金執行完畢
    。詎其猶不知悔改，明知甲基安非他命係毒品危害防制條例
    第2條第2項第2款所定之第二級毒品，不得持有、販賣，竟
    基於販賣第二級毒品甲基安非他命之犯意，以門號00000000
    00號之己有行動電話作為聯絡毒品交易之工具，於99年9月2
    6日下午6時20分許，鄭志民以第三人林益義之0000000000門
    號撥打楊宜璋之上開門號，雙方約定交易之地點及價格數量
    後，由楊宜璋在其位於臺南市歸仁區○○○街77號旁鐵皮屋
    之住處（起訴書誤載為臺南市○○區○○里○○○路52之1
    號住處），販賣新臺幣（下同）1,000元之第二級毒品甲基
    安非他命一小包予鄭志民。
二、楊宜璋明知甲基安非他命係毒品危害防制條例第2條第2項第
    2款所定之第二級毒品，非經主管機關許可，不得持有，竟
    基於持有第二級毒品甲基安非他命之犯意，於100年1月間某
    日，向真實姓名年籍不詳、綽號「阿弟仔」之成年男子，在
    臺南市○○○○道附近，以8千元之代價，購入第二級毒品
    甲基安非他命而持有之。嗣經警於100年1月27日持搜索票前
    往楊宜璋位於臺南市歸仁區○○○街77號旁鐵皮屋之住處實
    施搜索時，扣得第二級毒品甲基安非他命11包（含袋重14.7
    公克、驗前淨重共11.64公克、驗後淨重11.631公克、純質
    淨重共8.5 43公克），因而查知上情。
三、案經臺灣臺南地方法院檢察署檢察官偵辦100年度偵字第146
    2號發現自動檢舉偵查起訴，及該署檢察官以同一事實移送
    併辦。
    理  由
壹、程序方面︰
一、按被告以外之人，於審判外之言詞或書面陳述，除法律有規
    定者外，不得作為證據，刑事訴訟法第159條第1項定有明文
    。本件證人鄭志民於司法警察詢問時所為之陳述，係屬被告
    以外之人於審判外之言詞陳述，既經被告、辯護人方面明示
    上開證述無證據能力（見本院卷(一)第15、22頁），依刑事訴
    訟法第159條第1項之規定，應認為不具證據能力。
二、另按刑事訴訟法有關傳聞法則及其例外規定（第159條之1至
    第159條之5），如條文已明定得為證據者（如第159條之1第
    1項），或依規定原則上有證據能力（如第159條之1第2項）
    ，而當事人未抗辯其有例外否定證據能力之情形者，即無庸
    就其如何具有證據能力而為說明。又除證人鄭志民之警詢陳
    述外，本案之其他證據，包括人證及文書證據等，並無證據
    證明係公務員違背法定程序所取得，且檢察官、被告、被告
    辯護人於本院審判期日中，對本院所引用之相關卷證之證據
    能力均表示不爭執，迄至言詞辯論終結前未再聲明異議。又
    該等證據，亦無刑事訴訟法第159條之4之顯有不可信之情況
    與不得作為證據之情形。本院審酌上開證據資料製作時之情
    況，尚無違法不當及證明力明顯過低之瑕疵，亦認為以之作
    為證據應屬適當，是依刑事訴訟法第159條至第159條之5規
    定，除證人鄭志民之警詢陳述外，其餘人證及文書證據，均
    有證據能力，合先敘明。
貳、實體方面︰
一、訊據被告固坦承持有甲基安非他命11包，然否認有販賣甲基
    安非他命予鄭志民，辯稱︰鄭志民係償還之前欠款，又或二
    人係合資向他人購買安非他命云云。經查︰
  (一)證人鄭志民於99年9月26日18時20分許向林益義借用行動電
    話門號0000000000，撥打被告楊宜璋行動電話門號00000000
    00號，通話內容為︰「A（即楊宜璋）:喂。B（即鄭志民）:
    在家？A:恩。B:處理一張。A:恩。B:差2百，明天拿過去給
    你!!我馬上過去。A:恩。」（偵一卷51頁通訊監察譯文表）
    。而證人鄭志民於偵查中證述︰「問:（提示通訊監察譯文
    ）這是否是你和楊宜璋的對話?是的。問:你曾向楊宜璋購買
    幾次毒品?答:大概買了至少2次，是一直買到99年10月底為
    止。問:譯文中你說「處理一張」是代表何意?答:是我要向
    他買1000元的安非他命，這次有交易成功。．．．問:「差
    200，我明天拿過去給你」是代表何意?答:因為我要向他買
    1000元的安非他命，但是我身上只有800元，我隔天就將欠
    的200元拿到他家給他。」（偵一卷36-37頁筆錄），而於本
    院審理時，鄭志民亦證述其向林益義借用電話，和楊宜璋聯
    絡，並於99年9月26日到歸仁區○○○路77號旁鐵皮屋向被
    告楊宜璋購買1,000元毒品，因身上只有800元，隔天再拿20
    0元給楊宜璋等情（院卷61－63頁筆錄參照）。是綜合證人
    鄭志民與被告楊宜璋間之通訊監察譯文，及證人鄭志民於偵
    查中及本院之證述內容，可知99年9月26日當日被告確實曾
    販賣鄭志民價值1千元之甲基安非他命。
  (二)被告固辯稱證人鄭志民之供述，無其他補強證據，不可採信
    云云，然查證人鄭志民於本案經查獲前，並無施用毒品前科
    ，亦未曾觀察勒戒，本次因施用毒品於100年6月21日入勒戒
    所觀察勒戒，有鄭志民之全國刑案資料查註表（警二卷25頁
    ）、臺灣高等法院在監在押全國紀錄表（院卷45頁）可參，
    證人鄭志民本次施用毒品之行為，依毒品危害防制條例第20
    條第2項規定應為不起訴處分，並無刑責，是鄭志民自無求
    減刑之動機而虛偽誣陷被告為其毒品來源之必要！又鄭志民
    於林益義家中施用毒品，故借用林益義之行動電話撥打給被
    告楊宜璋，已如前述，再通聯譯文所謂「處理一張」，係指
    購買甲基安非他命1,000元之意，亦經鄭志民證述明確，若
    係要返還積欠被告之款項，何有必要在電話中使用暗語「處
    理一張」？足認證人鄭志民與被告間係因毒品交易，為免被
    查緝，始有使用特定暗語或代號之必要。是配合通聯譯文內
    容、證人鄭志民施用毒品之處所、及借用林益義行動電話撥
    打等情狀，認證人鄭志民所為向被告購買毒品之證詞，足堪
    採信。再證人鄭志民於本院作證時，雖表示因緊張而有些許
    陳述與偵訊時所述不同，然經檢察官提示其偵查中之筆錄，
    再向證人確認，證人鄭志民表示偵查中所說較實在，且並無
    和楊宜璋一起坐車到仁德交流道附近向別人買毒品，亦未曾
    和被告一起出資購買過毒品（本院卷57－64頁），此部分經
    檢察官、被告辯護人交互詰問後，本院再依職權訊問證人明
    確，證人鄭志民亦表示因怕國法制裁，偵查中所述為事實等
    情，是被告抗辯該通電話係鄭志民償還欠款、或二人合資購
    買毒品云云，顯不可採。
  (三)又被告坦承其持有甲基安非他命，有搜索、扣押筆錄、扣押
    物品目錄表各1份、查扣現場照片（偵一卷6－8頁、10頁、5
    2－53頁），及扣案之甲基安非他命11包（含袋重共14.7公
    克）在卷可稽。而該11包晶體（毛重共14.7公克，驗前淨重
    11.64公克，驗後淨重11.631公克），經送驗結果，均含甲
    基安非他命成份，純質淨重8.543公克，有高雄醫學大學附
    設中和紀念醫院檢驗報告在卷可參（偵一卷70頁），是上開
    證據與被告自白內容互核均屬相符，足認被告自白其持有甲
    基安非他命，確與事實相符，堪以採信。
  (四)綜上所述，被告販賣甲基安非他命予鄭志民，另持有甲基安
    非他命11包之事證明確，被告犯行足堪認定，應依法論科。
二、按甲基安非他命係毒品危害防制條例第2條第2項第2款所列
    之第二級毒品。故核被告所為，係犯同條例第4條第2項之販
    賣第二級毒品罪、第11條第2項之持有第二級毒品罪。被告
    非法持有第二級毒品甲基安非他命之低度行為，已為其進而
    販賣之高度行為所吸收，不另論罪。復查被告有犯罪事實欄
    所載之前科，經判處有期徒刑3月，減刑為1月15日，並於96
    年10月16日易科罰金執行完畢，業據被告供陳甚明，且有臺
    灣高等法院被告前案紀錄表附卷可稽。被告於5年以內故意
    再犯本件有期徒刑以上之罪，應依刑法第47條第1項之規定
    論以累犯，並加重其刑。又被告所為販賣第二級毒品甲基安
    非他命，及嗣後另行持有第二級毒品甲基安非他命之犯行，
    犯意各別，行為互殊，應予分論併罰。爰審酌被告不思以正
    當管道賺取金錢，明知第二級毒品甲基安非他命戕害國人身
    心健康及危害社會風氣至深，仍販賣甲基安非他命予鄭志民
    ，事後否認犯行，犯後態度不佳，雖坦承持有第二級毒品甲
    基安非他命11包，然其持有之數量毛重達14.7公克，並非少
    量，及其智識程度、生活狀況、檢察官具體求刑之刑度等一
    切情狀，分別量處如主文所示之刑，並合併定應執行刑，以
    示懲儆。公訴人就被告持有第二級毒品部分，雖請求本院判
    處被告有期徒刑1年，然此部分因被告坦承犯行，本院審酌
    一切情況，仍認應判處主文所示之刑為當，併附敘明。再被
    告楊宜璋持用之門號0000000000號行動電話手機1支（含SIM
    卡1枚），雖未據扣案，然係供其犯本件販賣毒品之聯絡使
    用之物，且係被告所有，因無證據證明上開物品業已滅失，
    自仍應於被告販賣毒品罪刑項下宣告沒收，且因上開物品為
    金錢以外之財物，如無法沒收時，自應依毒品危害防制條例
    第19條規定，追徵其價額。又販賣毒品所得1千元，應予沒
    收，如全部或一部不能沒收時，以其財產抵償。另扣案之甲
    基安非他命11包（驗後淨重11.631公克），為第二級毒品，
    有檢驗報告可參，已如前述，而直接裝盛甲基安非他命之包
    裝袋，無論依何種方式分離，袋內均會有極微量毒品殘留，
    而難以析離，應併依毒品危害防制條例第18條第1項前段規
    定，於被告持有第二級毒品罪項下宣告沒收銷燬之（最高法
    院95年度台上字第3739號、第7354號判決參照）。至其他扣
    案之吸食器、吸管、玻璃球管、電子磅秤、夾鏈分裝袋等，
    雖為被告所有，然均無證據證明上開物品係供被告犯本件販
    賣或持有毒品所用，核與本案之犯罪事實無直接之關連，是
    該部分無從為沒收之諭知，附此敘明。
據上論斷，應依刑事訴訟法第299條第1項前段，毒品危害防制條
例第4條第2項、第11條第2項、第18條第1項前段、第19條第1項
，刑法第11條前段、第47條第1項、第51條第5款，判決如主文。
本案經檢察官薛雯文到庭執行職務。
中    華    民    國   100    年    8     月    9     日
                  刑事第十庭    審判長法  官  張瑛宗
                                      法  官  羅郁棣
                                      法  官  蔡孟珊
以上正本證明與原本無異。
如不服本判決應於收受本判決後10日內向本院提出上訴書狀，並
應敘述具體理由。其未敘述上訴理由者，應於上訴期間屆滿後20
日內向本院補提理由書狀（均須按他造當事人之人數附繕本）「
切勿逕送上級法院」。
                                      書記官  何小玉
中    華    民    國   100    年    8     月    9     日
附錄本案論罪科刑法條全文
毒品危害防制條例第4條
製造、運輸、販賣第一級毒品者，處死刑或無期徒刑；處無期徒
刑者，得併科新臺幣 2 千萬元以下罰金。
製造、運輸、販賣第二級毒品者，處無期徒刑或 7 年以上有期
徒刑，得併科新臺幣 1 千萬元以下罰金。
製造、運輸、販賣第三級毒品者，處 5 年以上有期徒刑，得併
科新臺幣 7 百萬元以下罰金。
製造、運輸、販賣第四級毒品者，處 3 年以上 10 年以下有期
徒刑，得併科新臺幣 3 百萬元以下罰金。
製造、運輸、販賣專供製造或施用毒品之器具者，處 1 年以上
7 年以下有期徒刑，得併科新臺幣 1 百萬元以下罰金。
前五項之未遂犯罰之。
毒品危害防制條例第11條
持有第一級毒品者，處 3 年以下有期徒刑、拘役或新臺幣 5 萬
元以下罰金。
持有第二級毒品者，處 2 年以下有期徒刑、拘役或新臺幣 3 萬
元以下罰金。
持有第一級毒品純質淨重十公克以上者，處 1 年以上 7 年以下
有期徒刑，得併科新臺幣 1 百萬元以下罰金。
持有第二級毒品純質淨重二十公克以上者，處 6 月以上 5 年以
下有期徒刑，得併科新臺幣 70 萬元以下罰金。
持有第三級毒品純質淨重二十公克以上者，處 3 年以下有期徒
刑，得併科新臺幣 30 萬元以下罰金。
持有第四級毒品純質淨重二十公克以上者，處 1 年以下有期徒
刑，得併科新臺幣 10 萬元以下罰金。
持有專供製造或施用第一級、第二級毒品之器具者，處 1 年以
下有期徒刑、拘役或新臺幣 1 萬元以下罰金。